臺灣士林地方法院交通事件裁定　　　　 94年度交聲字第111號
原處分機關　交通部公路總局臺北區監理所基隆監理站
異議人即　　甲○○
受處分人
上列受處分人因違反道路交通管理處罰條例案件，對於交通部公
路總局臺北區監理所基隆監理站94年1 月31日所為之處分（原處
分案號：基監字第裁42-ABY724557號），聲明異議，本院裁定如
下：
    主  文
異議駁回。
    理  由
一、按汽車行駛於道路上，其汽車駕駛人或前座乘客未繫安全帶
    者，處駕駛人新臺幣（下同）1,500 元罰鍰；其實施及宣導
    辦法，由交通部定之。道路交通管理處罰條例第31條第1 項
    定有明文。
二、原處分意旨略以：異議人即受處分人甲○○於民國93年4 月
    20日15時45分許，駕駛車牌號碼HW-0318 號自用小客車行經
    臺北市○○路○段26巷口時，因異議人未依規定繫用安全帶
    之違規行為，經臺北市政府警察局內湖分局員警攔停舉發，
    嗣經異議人另向原處分機關即交通部公路總局臺北區監理所
    基隆監理站所提出申訴，由原處分機關函請舉發單位調查結
    果，仍認受處分人有汽車行駛於道路上，其汽車駕駛人未繫
    安全帶之違規行為，原處分機關乃依道路交通管理處罰條例
    第31條第1 項、違反道路交通事件統一裁罰基準及處理細則
    第43條、第44條、第61條，於94年1 月31日以基監字第裁
    42-ABY724557號裁決書裁處異議人罰鍰1,500 元。
三、聲明異議意旨略以：異議人即受處分人甲○○被舉發當日確
    至內湖康寧醫院複診，因前2 天車禍受傷暫無法繫上安全帶
    被罰，該警員僅沒耐性的說不想聽解釋，要解釋請去申訴，
    即趕異議人離開，連舉發違規通知單都未交給異議人或寄給
    異議人，嗣後至監理站才知當天有被開單，且員警註明異議
    人拒簽，異議人非常訝異該舉發員警當時之不合理行為，因
    異議人未曾碰過此種情況，不知未收到舉發違規通知單即視
    同拒簽，且員警也未曾告知有開違規通知單，因此異議人根
    本不知情而被罰過期雙倍罰款，深覺十分不平云云。
四、經查：異議人於93年4 月20日15時45分許，駕駛車牌號碼HW
    -0318 號自用小客車行經臺北市○○路○段26巷口時，因異
    議人未繫安全帶之違規行為，經臺北市政府警察局內湖分局
    員警蘇大智當場攔停舉發之事實，有臺北市政府警察局舉發
    違反道路交通管理事件通知單、臺北市政府警察局內湖分局
    93年12月17日北市警內分交字第09364007400 號書函附卷可
    稽，而證人即舉發本案之員警蘇大智於本院訊問時結證稱：
    伊是站在康寧路三段26巷口，因車子經過那邊時速度會變慢
    ，伊看到異議人沒有繫安全帶，所以將她攔停，請異議人出
    示駕照及行照，她拿給伊後，伊跟她說因她沒有繫安全帶要
    開單，伊開完單子後，異議人就開車駛離，伊覺得異議人的
    行為很奇怪，有附註在違規通知單上。異議人當天沒說她出
    車禍，有說剛從康寧醫院出來，伊也沒看到異議人身上有受
    傷，如果有受傷，異議人怎麼可以開車。在伊還來不及把罰
    單拿給異議人，異議人就把車開走，伊沒有追異議人，那時
    候伊也在想異議人有沒有構成不服取締，因為異議人有停下
    來接受攔停，但她沒有說明理由就離開，所以伊將特殊情況
    寫在紅單上面，但沒有多開1 張異議人不服取締的紅單等語
    明確（見本院94年6 月6 日訊問筆錄第2-3 頁），查蘇大智
    警員乃原處分機關舉發異議人有上述違規行為之原證人，其
    並到庭具結擔保其供述之真實性，且在負擔偽證罪之心理處
    罰狀態下證述異議人經認定違規及其掣單舉發之經過，依本
    件卷存證據資料並無任何積極證據足資證明證人上述證述係
    屬虛偽，亦無足以令人顯信證人之證述為不可採之品性證據
    或前科證據存在，自堪信證人之證言為真實，執勤員警本其
    維護交通秩序安全職責所為之舉發，亦應受到合法正確之推
    定。至於異議人雖辯稱：當時伊受傷無法扣繫安全帶，員警
    並未交給伊舉發違規通知單云云，因異議人並未提出任何有
    利證據供本院調查及審酌，其辯解誠難率予採信。從而，原
    處分機關對異議人未繫安全帶之違規行為，依道路交通管理
    處罰條例第31第1 項，裁處異議人罰鍰1,500 元，核無不當
    ，是本件聲明異議為無理由，應予駁回。
據上論斷，應依道路交通案件處理辦法第19條，裁定如主文。
中　　華　　民　　國　　94　　年　　7 　　月　　7　　日
                  交通法庭法  官  高雅敏
以上正本證明與原本無異。
如不服本裁定，應於送達後5 日內向本院提出抗告狀。
                          書記官  丁梅芬
中　　華　　民　　國　　94　　年　　7 　　月　　7　　日
